最　高　行　政　法　院　裁　定
　　　　　　　　　　　　　　　94年度裁字第00079號
上　訴　人　甲○○○
被 上訴 人　勞工保險局
代　表　人　史　哲
上列當事人間因勞保事件，上訴人對於中華民國92年8月14日臺
北高等行政法院91年度訴字第2113號判決，提起上訴，本院裁定
如下：
　　主  文
上訴駁回。
上訴審訴訟費用由上訴人負擔。
　　理  由
一、按對於高等行政法院判決上訴，非以其違背法令為理由，不
    得為之，行政訴訟法第242條定有明文。是對於高等行政法
    院判決上訴，若未具體說明原判決違背何項法令、不適用或
    如何適用不當之具體情事，即非主張原判決違背法令以為上
    訴理由，其上訴不應准許。
二、本件原判決略以：按「被保險人因普通傷害或罹患普通疾病
    ，經治療終止後，如身體遺存障害，適合殘廢給付標準表規
    定之項目，並經保險人自設或特約醫院診斷為永久殘廢者，
    得按其平均月投保薪資，依同表規定之殘廢等級及給付標準
    ，一次請領殘廢補助費．．．。被保險人領取普通傷病給付
    期滿，或其所患普通傷病經治療一年以上尚未痊癒，如身體
    遺存障害，適合殘廢給付標準表規定之項目，並經保險人自
    設或特約醫院診斷為永不能復原者，得比照前項規定辦理。
    」勞工保險條例第53條定有明文。次按勞工保險殘廢給付標
    準表「咀嚼嚥下及言語機能障害」係列第39項障害項目「喪
    失咀嚼、嚥下或言語之機能者」為第4等級殘廢，給付標準
    為740日；第41項障害項目「咀嚼、嚥下或言語之機能遺存
    顯著障害者」為第7等級殘廢，給付標準為440日。同表附註
    一：咀嚼機能發生障害之主要原因，由於牙齒之損壞者，本
    表已另有專項訂明，此處規定之咀嚼機能障害，係專指由於
    牙齒以外之原因（如頰、舌、軟硬口蓋、顎骨、下顎關節等
    之障害）所引起者。食道狹窄、舌異常、咽喉頭支配神經麻
    痺等引起之嚥下障害，往往併發咀嚼機能障害，故兩項障害
    合併足為「咀嚼、嚥下障害」（一）「喪失咀嚼、嚥下之機
    能」係指因器質障害或機能障害以致不能作咀嚼、嚥下運動
    ，除流質食物外，不能攝取或嚥下者。（二）「咀嚼、嚥下
    機能遺存顯著障害」係指不能充分作咀嚼、嚥下運動、致除
    粥、糊、或類似之食物以外，不能攝取或嚥下者。又附註二
    之（一）「喪失語言機能障害」，係指後列構成語言之口唇
    音、齒舌音、口蓋音、喉頭音等之四種語言機能中，有三種
    以上不能構音者。（二）「言語機能遺存顯著障害」，係指
    後列構成語言之口唇音、齒舌音、口蓋音、喉頭音等之四種
    語言機能中，有二種以上不能構音者。附註三：因綴音機能
    遺存顯著障害，祇以言語表示對方不能通曉其意思者，準用
    「言語機能遺存顯著障害」所定等級。查上訴人之配偶巫來
    福申請殘廢給付時，檢據之行政院國軍退除役官兵輔導委員
    會高雄榮民總醫院（下稱高雄榮民總醫院）民國（下同）90
    年7月4日出具之殘廢診斷書記載巫來福因罹患舌癌於90年3
    月7日至該院接受舌癌切除、頸部根除廓清術、皮瓣重建手
    術，同年5月1日至6月15日接受手術後放射線治療，並於同
    年6月13日診斷舌癌合併左側骨盆腺轉移，於同年6月18日起
    接受骨盆腔放射治療。被上訴人受理後，將前揭診斷書及向
    高雄榮民總醫院調取巫來福病歷相關資料，送請專科醫師審
    查，依審查意見所載，巫來福之症狀既能進食粥糊類食物，
    而非僅能進食流質食物，被上訴人依勞工保險殘廢給付標準
    表第41項第7等級核付殘廢給付，要屬有據。上訴人主張高
    雄榮民總醫院殘廢診斷書記載巫來福之狀況已喪失咀嚼、嚥
    下之機能，而殘廢診斷書應是被上訴人核定給付標準之最主
    要依據，故被上訴人應按診斷書內容所載，以第4等級740日
    核定上訴人所請云云；但查：(一)上開殘廢診斷書雖經醫師勾
    選「喪失咀嚼機能障害」；惟細觀診斷書之記載，主治醫師
    曾勾選「咀嚼機能遺存顯著障害」嗣又劃掉，再另勾選「喪
    失咀嚼機能障害」，足證主治醫師對於巫來福之殘廢程度，
    未能有明確之認定。(二)上訴人不服被上訴人核定，申請審議
    ，亦經該委員會將前揭相關資料送請該會專科醫師審查，審
    查意見明載：「本例核給第41項第7等級應無不當」等語，
    亦有該審查意見在卷可考。(三)查勞工保險條例第28條及第56
    條分別規定保險人或勞工保險監理委員會為審核保險給付或
    爭議事項，得調查有關之文件，得另行指定醫院或醫師複檢
    、並得通知出具診斷書之醫院診所檢送必要之有關診療病歷
    等，可知勞保給付之核定權在於被上訴人之綜合審定，而被
    上訴人既得調查有關文件及另行指定醫師或醫院複檢，自必
    須有醫師判讀相關文件並提供專業意見，故被上訴人及監理
    委員會委託專業醫師審查相關資料，被上訴人綜合認定，要
    屬法定職權。綜上，巫來福殘廢程度僅符合給付標準表第41
    項，被上訴人依第7等級給付，並無不合。因而將訴願決定
    及原處分均予維持，駁回上訴人之訴。
三、上訴人上訴意旨略以：（一）上訴人之夫巫福來因罹患舌癌
    ，切掉4分之3舌頭，因只剩4分之1舌頭，按常理即無法為咀
    嚼及嚥下之動作，與後來所作放射線治療並無關聯，被上訴
    人自始即以巫福來係因放射線治療所引起之後遺症為由，拒
    絕正視巫福來幾乎沒有舌頭之事實。（二）高雄榮民總醫院
    殘廢診斷書內容更改係因巫福來於放射線療程結束，主治醫
    師開立診斷書時，一時不查，經上訴人提醒巫福來只剩4分
    之1舌頭，主治醫師詳細評估後，方更改殘廢狀況之記載，
    並非主治醫師無法確定。經核上訴論旨所指，均屬上訴人於
    原審所為主張，且經原審斟酌全辯論意旨及調查證據結果詳
    予審究判斷而不予採認者，並未對原判決如何違背法令有何
    具體指摘，依首開規定及說明，其上訴難認為合法，應予駁
    回。
四、依行政訴訟法第249條第1項前段、第104條、民事訴訟法第
    95條、第78條，裁定如主文。
中    華    民    國    94    年    1    月    20     日
                  第三庭審判長法  官　廖　政　雄
                              法  官　林　清　祥
                              法  官　鍾　耀　光
                              法  官　姜　仁　脩
                              法  官　胡  國  棟
以  上  正  本  證  明  與  原  本  無  異
中    華    民    國    94    年    1    月    21     日
　　　　　　　　　　　　　　　書記官　陳  盛  信
